# 立即行权的股份支付会计处理

提问人：rainy418 时间：2011-08-15 22:23:14
根据准则解释“对于授予后立即可行权的换取职工提供服务的权益结算的股份支付(例如授予限制性股票的股份支付)，应在授予日按照权益工具的公允价值，将取得的服务计入相关资产成本或当期费用，同时计入资本公积”但是还有后续会计处理吗？ 借：管理费用或生产成本等 （授予日期权的公允价值） 贷：资本公积 难道这部分授予的股权就一直记录在“资本公积”里面吗？
后续是否还应该做以下分录：
借：资本公积 贷：股本 　　资本公积——股本溢价（倒挤）

回答人：chenyiwei
区分激励的形式而定。如果是期权激励的，在实际行权或者期权过期作废时从“资本公积——其他”转入“资本公积—－股本溢价”；如果是立即授予的、限售条件与大股东所持股份相同的股票，则授予日不计入“资本公积—－其他”，后续也没有再结转的问题。

回答人：chenyiwei
回复 rainy418 的帖子
取决于激励对象在何时行权。实际行权时如符合增资和工商变更登记的相关条件的，则在；履行了法律规定的出资手续后增加注册资本和股本。

提问人：zengfengxia 时间：2012-07-03 09:45:12
有一点疑问请教陈版，企业以较低价格发行股票授予高管，但与高管约定了服务期限的，在授予日已经办妥验资和工商变更，应当如何会计处理？是不是在授予日先确认正常的增资 借 银行存款 贷 股本 资本公积-股本溢价 在期末按讲解 2010 与期权类似的方式进行会计处理确认当期管理费用和其他资本公积，未满足服务期限条件时，冲回上述会计处理并将收回的股份作为库存股管理？

回答人：chenyiwei
基本上可以这样理解。同时在附注中对该股份支付计划，以及标的股票的锁定情况作出充分披露。

提问人：leoranch 时间：2019-03-16 11:45:05
你搞懂了吗 ，我还没懂啊，为什么对于立即可行权的要贷记资本公积-股本溢价，而不是资本公积-其他资本公积

回答人：chenyiwei
权益结算股份支付的实质是员工以其向企业提供劳务的方式对企业进行资本性投入，因此企业作为接受服务的一方需贷记资本公积。
在立即行权（无等待期）的情况下，一旦授予，出资即完成（立即可行权的股份支付，其所补偿的是激励对象在授予日之前已经提供的服务），所以直接贷记资本溢价；而有等待期的情况下，补偿的是激励对象在等待期内提供的合格服务。在等待期内因为尚不确定激励对象已提供的服务是否合格，故暂时计入其他资本公积，到等待期满，确定已提供的服务合格（满足服务期限条件和非市场业绩条件）后，再将暂时计入其他资本公积的金额转入股本溢价。

提问人：leoranch 时间：2019-03-16 20:50:33
陈老师，感谢您，没想到这么快就收到了你的回复，我只是还有一点不太明白，一旦授予出资即完成，是否就是说授予时点就完成行权了？为什么没有贷记股本呢？但是 2018 年教材是说，授予后立即可行权，此时应当还没行权，那么行权时还需再做分录吗？仅仅贷记股本溢价真实含义是什么呢，我总觉得贷记股本溢价应该对应的要有股本，股本到底去哪里了，分录越是简单越是搞不明白，我比较愚笨，望百忙之中给予指点迷津，感谢！

回答人：chenyiwei
是否贷记股本是法律形式问题。实际行权时按收到的认购款确认股本和资本公积即可。贷记股本溢价不一定要有对应的股本增加。